Inventaris van het archief van de Nederlandse Ambassade in het Verenigd Koninkrijk, 1955-1974
Nationaal Archief, Den Haag
- Algemeen archief van de ambassade, A.
  - Culturele aangelegenheden, wetenschappen, onderwijs en voorlichting", 8
    - Wetenschappen, 8.2
      - Stukken betreffende het organiseren van een conferentie voor docenten in de Nederlandse taal-en letterkunde, verbonden aan universiteiten in het Verenigd Koninkrijk.", 1970-1974; 1026; 1 omslag
      - Stukken betreffende oceanografisch onderzoek op het continentaal plat van het Verenigd Koninkrijk door het Nederlandse onderzoeksvaartuig Aurelia., 1970-1974; 1027; 1 omslag
      - Stukken betreffende het wetenschapsbeleid in het Verenigd Koninkrijk., 1974; 1028; 1 omslag
    - Onderwijs, 8.3
      - Stukken betreffende het bijwonen van samenkomsten van de werkcommissie van hoogleraren en lectoren in de Neerlandistiek aan buitenlandse universiteiten., 1964-1969; 1029; 1 omslag
      - Stukken betreffende internationale conferenties voor ambtenaren en officieren te Oxford, georganiseerd door de Services Education Committee van de universiteit van Oxford (6e-13e conferentie).", 1966-1974; 1030; 1 omslag
      - Stukken betreffende studentenonlusten in het Verenigd Koninkrijk., 1968-1971; 1031; 1 omslag
      - Stukken betreffende het deelnemen van Nederland aan een internationaal baccalaureaat project (academische opleiding)., 1969; 1032; 1 omslag
      - Stukken betreffende cursussen van het Institute for the Study of International Organization (ISIO)., 1969-1970; 1033; 1 omslag
      - Stukken betreffende de benoeming van prof. dr. Ralph Dahrendorf, Duits lid van de Europese Commissie te Brussel, tot directeur van de London School of Economics en een Japanse schenking voor de bevordering van Japanse studies in het Verenigd Koninkrijk.", 1973; 1034; 1 omslag
    - Voorlichting, 8.4
      - Stukken betreffende de voorlichtingsactiviteiten van het Verenigd Koninkrijk in het buitenland., 1952-1967; 1035; 1 omslag
      - Stukken betreffende de instelling van de Royal Commission of the Press (later Press Council) met als taak het bewaren van de vrijheid van de pers in het Verenigd Koninkrijk en het handhaven van professionele en commerciële maatstaven., 1961-1963; 1036; 1 omslag
      - Stukken betreffende de distributie van Nederlandse films door de Foundation Film Library te Weybridge., 1961-1973; 1037; 1 omslag
      - Stukken betreffende de reünie van het voormalig Bureau Inlichtingen der Nederlandse Regering te Londen op 1-2 mei 1970., 1969-1970; 1038; 1 omslag
      - Stukken betreffende overheidsvoorlichting en openbaarheid in het Verenigd Koninkrijk., 1969-1970; 1039; 1 omslag
      - Stukken betreffende het houden van een speech door de Nederlandse minister van Buitenlandse Zaken, dr. J.M.A.H. Luns, ter gelegenheid van het 50-jarig bestaan van de Royal Institute of International Affairs te Londen op 10 november 1970.", 1040; 1 omslag
      - Stukken betreffende de totstandkoming van de brochure The Dutch Today, geschreven door Frank E. Huggett te Londen.", 1970-1974; 1041; 1 omslag
      - Stukken betreffende het geven van een concert door het Concertgebouw Orkest op 8 januari 1972 ter gelegenheid van de viering van de toetreding van het Verenigd Koninkrijk tot de Europese Economische Gemeenschap., 1042; 1 omslag
      - Stukken betreffende het aanbrengen van een plaquette op het pand 23 Hyde Park Place te Londen ter herinnering aan Oranje-Haven (sociëteit voor Engelandvaarders tijdens de Tweede Wereldoorlog)., 1973-1974; 1043; 1 omslag
  - Staatkunde, landsverdediging, internationale organisaties", 9
    - Staatkunde, 9.1
      - Binnenlandse staatkunde, 9.1.1
        - Stukken betreffende de organisatie en reorganisatie van de buitenlandse dienst (Foreign Service) van het Verenigd Koninkrijk., 1943-1971; 1044-1046; 1 pak en 2 omslagen
          - 1943-1956, 1044
          - 1957-1964, 1045
          - 1965-1971, 1046; pak
        - Stukken betreffende de titulatuur van koning George VI en koningin Elisabeth II., 1946-1964; 1047; 1 omslag
        - Stukken betreffende de ontwikkelingen in het parlement van het Verenigd Koninkrijk., 1952-1973; 1048-1052; 3 pakken en 2 omslagen
          - Algemeen.1952-1973, 1048-1051
            - 1952-1961, 1048
            - 1956-1959, 1049
            - 1956-1964, 1050
            - 1965-1973, 1051; omslag
          - House of Lords, 1965-1969, 1052; omslag
        - Stukken betreffende de ontwikkelingen bij de politieke partijen in het Verenigd Koninkrijk., 1952-1974; 1053-1068; 8 pakken en 8 omslagen
          - Algemeen, 1955-1961, 1053
          - Conservatieve Partij.1952-1974, 1054-1057
            - 1952-1959, 1054
            - 1960-1961, 1055; pak
            - 1962-1964, 1056; pak
            - 1965-1974, 1057; pak
          - Labour Partij.1952-1974, 1058-1061
            - 1952-1957, 1058; pak
            - 1958-1960, 1059; pak
            - 1961-1964, 1060; pak
            - 1965-1974, 1061; pak
          - Communistische partij, 1958-1963, 1062
          - Liberal Partij.1958-1974, 1063-1065
            - 1958-1962, 1063; pak
            - 1963-1964, 1064
            - 1965-1974, 1065
          - Jonge Socialisten, 1961-1962, 1066
          - Samenwerking tussen politieke partijen, 1965-1967, 1067
          - Scottish National Party, 1967-1972, 1068
        - Stukken betreffende de ontwikkelingen in de buitenlandse politiek van het Verenigd Koninkrijk., 1952-1974; 1069-1070; 2 pakken
          - 1952-1964, 1069
          - 1965-1974, 1070
        - Stukken betreffende de samenstelling en de wijzigingen in het kabinet van het Verenigd Koninkrijk., 1952-1974; 1071-1072; 2 pakken
          - 1952-1964, 1071
          - 1965-1974, 1072
        - Stukken betreffende de uitbreiding van de territoriale wateren van het Verenigd Koninkrijk., 1954-1963; 1073; 1 omslag
        - Stukken betreffende de benoeming van de staatssecretaris voor Buitenlandse Zaken, H. Macmillan, tot premier van het Verenigd Koninkrijk.", 1955-1957; 1074; 1 pak
        - Stukken betreffende de tussentijdse verkiezingen in het Verenigd Koninkrijk., 1955-1959; 1075; 1 omslag
        - Stukken betreffende de organisatie van het ambtenarenapparaat (Civil Service) van het Verenigd Koninkrijk., 1955-1969; 1076-1077; 1 pak en 1 omslag
          - 1955-1956, 1076
          - 1967-1969, 1077; pak
        - Stukken betreffende de samenvoeging van het voormalige Foreign Office en het Commonwealth Office tot het nieuwe Foreign and Commonwealth Office., 1955-1974; 1078; 1 pak
        - Stukken betreffende de organisatie van het overzeese ambtenarenapparaat van het Verenigd Koninkrijk (Oversea Civil Service)., 1956; 1079; 1 omslag
        - Stukken betreffende de organisatie van het politieapparaat van het Verenigd Koninkrijk en de onderlinge gezagsverhoudingen tussen de diverse politieorganisaties., 1956-1958; 1080; 1 omslag
        - Stukken betreffende het kleurlingenprobleem in het Verenigd Koninkrijk., 1958; 1081; 1 omslag
        - Stukken betreffende de veranderingen in de leiding en de organisatie van het Ministerie van Financiën van het Verenigd Koninkrijk (Treasury)., 1958-1970; 1082; 1 omslag
        - Stukken betreffende de totstandkoming van de functie van minister van Wetenschap in het nieuwe kabinet van het Verenigd Koninkrijk., 1959; 1083; 1 omslag
        - Stukken betreffende verslagen van de reizen van de Nederlandse consul-generaal, N. Brat, naar diverse consulaire posten in het Verenigd Koninkrijk.", 1960-1961; 1084; 1 omslag
        - Stukken betreffende de bijeenkomsten van de Conservative Commonwealth Council., 1961-1963; 1085; 1 pak
        - Stukken betreffende de instelling en de taken van het Departement voor Technische Hulp in het Verenigd Koninkrijk en de organisatie van ontwikkelingshulp in het Verenigd Koninkrijk., 1961-1963; 1086; 1 pak
        - Stukken betreffende de organisatie van het Ministry of Overseas Development., 1965-1969; 1087; 1 omslag
        - Stukken betreffende het ontslag van George Brown, de minister van Buitenlandse Zaken van het Verenigd Koninkrijk.", 1966-1968; 1088; 1 omslag
        - Stukken betreffende de Parliamentary Commissioner for Administration (Ombudsman) in het Verenigd Koninkrijk., 1967-1971; 1089; 1 omslag
        - Stukken betreffende de behandeling van de Race Relations Bill in het Lagerhuis en de beperking van de immigratie uit Gemenebestlanden naar het Verenigd Koninkrijk., 1968-1969; 1090; 1 omslag
        - Stukken betreffende de hervorming van het plaatselijke en regionaal bestuur in het Verenigd Koninkrijk., 1969-1971; 1091; 1 omslag
        - Stukken betreffende de geheimhouding in het overheidsapparaat in het Verenigd Koninkrijk., 1972; 1092; 1 omslag
      - Buitenlandse betrekkingen, 9.1.2
        - Stukken betreffende de benoeming van hoofden van de Nederlandse militaire missie bij de Geallieerde Bestuursraad te Berlijn en de intrekking van faciliteiten aan geallieerde missies., 1948-1973; 1093; 1 omslag
        - Stukken betreffende de buitenlandse politiek van het Verenigd Koninkrijk., 1952-1974; 1094-1095; 1 pak en 1 omslag
          - 1952-1964, 1094; 1 pak
          - 1965-1974, 1095
        - Stukken betreffende de buitenlandse betrekkingen van het Verenigd Koninkrijk., 1953-1974; 1096-1116; 18 omslagen
          - Algemeen, 1965-1970, 1096
          - Arabische Staten, 1967, 1097
          - Brits-Guyana.1965-1969, 1098-1099
            - Suriname (grensregeling), 1965-1969, 1098
            - Venezuela, 1966-1968, 1099
          - Chili, 1973-1974, 1100
          - China, 1967-1973, 1101
          - Cyprus, 1974, 1102
          - Frankrijk, 1969-1972, 1103
          - Griekenland, 1970-1974, 1104
          - India, 1970-1972, 1105
          - India en Pakistan, 1965-1973, 1106
          - Indonesië.1953-1964, 1107-1109
            - Algemeen, 1960-1964, 1107
            - Buitenlandse dienst, 1953-1962, 1108
            - Handelsraad, A.P. Makatita, 1955-1960, 1109
          - Lesotho, 1970-1974, 1110
          - Mongolië, 1968, 1111
          - Sovjet-Unie, 1967-1969, 1112
          - Tanzania, 1968, 1113
          - Verenigde Arabische Republiek, 1967, 1114
          - Zimbabwe (Rhodesië), 1970-1974, 1115
          - Zuid-Afrika, 1965-1974, 1116
        - Stukken betreffende het aanknopen van diplomatieke betrekkingen van Nederland met andere landen door tussenkomst van de ambassade te Londen., 1953-1975; 1117-1138; 22 omslagen
          - Bahama's, 1973-1974, 1117
          - Brits West-Indische eilanden, 1964-1975, 1118
          - Brunei, 1968-1973, 1119
          - Chinese Volksrepubliek, 1970, 1120
          - Dominicaanse Republiek, 1973-1974, 1121
          - Fiji, 1970-1972, 1122
          - Gambia, 1965, 1123
          - Grenada, 1967-1972, 1124
          - Hongkong, 1967-1974, 1125
          - Kaapstad, 1974-1975, 1126
          - Koeweit, 1963-1964, 1127
          - Libië, 1954-1956, 1128
          - Libië, 1972, 1129
          - Malawi, 1964, 1130
          - Maldiven, 1953-1955, 1973, 1131
          - Malta, 1964-1965, 1132
          - Mauritius, 1974, 1133
          - Mongoolse Volksrepubliek, 1972, 1134
          - Nepal, 1959-1961, 1135
          - Qatar, 1973-1974, 1136
          - West Irian, 1965-1969, 1137
          - Zuid-Jemen, 1965-1974, 1138
        - Stukken betreffende de ontwikkelingen in de koloniale gebieden van het Verenigd Koninkrijk en Portugal., 1956-1969; 1139-1151; 2 pakken en 11 omslagen
          - Algemeen, 1965, 1139
          - Brits Guyana, 1965-1966, 1140
          - Brits Honduras, 1963-1965, 1141
          - Britse protectoraten Basutoland, Bechuanaland en Swaziland, 1965-1968, 1142
          - Falkland eilanden, 1966-1969, 1143
          - Fiji eilanden, 1960-1965, 1144
          - Gibraltar, 1956-1969, 1145; pak
          - Hongkong, 1967, 1146
          - Mauritius, 1965, 1147
          - Portugese gebiedsdelen, 1966-1967, 1148
          - Seychellen, 1961, 1149
          - Zimbabwe (Rhodesië).1965-1969, 1150-1151
            - Algemeen, 1965-1969, 1150; pak
            - Sancties, 1965-1969, 1151
        - Stukken betreffende de Anglo-Netherlands Parliamentary Group (samengesteld uit leden van het Britse parlement om de onderlinge verhoudingen te verbeteren)., 1959-1973; 1152-1153; 2 omslagen
          - 1959-1964, 1152
          - 1965-1973, 1153
        - Stukken betreffende het bezoek van een Surinaamse regeringsdelegatie aan Londen van 20-22 april., 1960; 1154; 1 omslag
        - Stukken betreffende bezoeken van Nederlandse hoogwaardigheidsbekleders aan het Verenigd Koninkrijk., 1965-1974; 1155-1158; 1 pak en 3 omslagen
          - Algemeen, 1965-1974, 1155; pak
          - dr. J.M.A.H. Luns, minister van Buitenlandse Zaken, 1966-1971, 1156
          - Commissie voor de Volksgezondheid van de Tweede Kamer der Staten-Generaal aan het Verenigd Koninkrijk van 30 maart-4 april 1969, 1969, 1157
          - dr. I. Samkalden, burgemeester van Amsterdam, van 22-24 juli 1970, 1970, 1158
        - Brief aan de Nederlandse minister van Buitenlandse Zaken inzake de politieke verhoudingen in het Verenigd Koninkrijk ten aanzien van de Suez-affaire., 1967; 1159; 1 stuk
        - Stukken betreffende bezoeken van vertegenwoordigers van het Verenigd Koninkrijk aan andere landen., 1971-1973; 1160; 1 omslag
      - Multilaterale betrekkingen, wereldproblemen", 9.1.3
        - Stukken betreffende het Britse Gemenebest., 1953-1973; 1161-1164; 4 omslagen
          - Algemeen, 1954-1961, 1161
          - Commonwealth Prime Ministers' Conferences in diverse landen.1953-1973, 1162-1163
            - 1953-1962, 1162
            - 1963-1973, 1163
          - Commonwealth Secretariaat, 1965, 1164
        - Stukken betreffende de studie van prof. J.E. Meade over de Benelux., 1954-1955; 1165; 1 omslag
        - Stukken betreffende de houding van het Verenigd Koninkrijk inzake de Europese gemeenschappelijke markt en de Europese integratie., 1954-1956; 1166; 1 pak
        - Stukken betreffende de publicatie van de geheime documenten van de besprekingen tussen Roosevelt en Stalin te Jalta in de Oekraïne op 8 februari 1945., 1955; 1167; 1 omslag
        - Stukken betreffende de visie van het Verenigd Koninkrijk op politieke groeperingen en politieke aangelegenheden in verschillende landen., 1965-1974; 1168-1174; 7 omslagen
          - Arabische staten-Israël, 1965-1971, 1168
          - Caraïbische eilanden, 1966-1974, 1169
          - Maleisië, 1965-1967, 1170
          - Midden-Oosten, 1969-1972, 1171
          - Perzische Golfstaten, 1967-1972, 1172
          - Zuid-Arabië, 1966-1967, 1173
          - Zuidwest-Afrika, 1965-1971, 1174
        - Stukken betreffende eventuele associatie van Guyana bij de EEG., 1971; 1175; 1 omslag
    - Landsverdediging, 9.2
      - Stukken betreffende de toepassing van het verdrag van de Noord-Atlantische Verdragsorganisatie (NAVO) inzake de status van militaire strijdkrachten., 1952-1969; 1176; 1 omslag
      - Stukken betreffende wapenleveranties van het Verenigd Koninkrijk aan andere landen., 1952-1974; 1177-1180; 4 omslagen
        - Chili, 1974, 1177
        - Nigeria, 1967-1968, 1178
        - Spanje, 1952-1954, 1179
        - Zuid-Afrika, 1967-1971, 1180
      - Stukken betreffende de militaire verdediging van het Verenigd Koninkrijk., 1953-1974; 1181-1185; 4 pakken en 1 omslag
        - 1953-1957, 1181
        - 1958, 1182
        - 1959-1961, 1183
        - 1962-1964, 1184
        - 1965-1974, 1185; omslag
      - Stukken betreffende het sluiten van defensieovereenkomsten tussen het Verenigd Koninkrijk en andere landen., 1955-1971; 1186-1187; 2 omslagen
        - Australië, Nieuw-Zeeland, Singapore en Maleisië, 1970-1971, 1186
        - Zuid-Afrika, 1955, 1187
      - Stukken betreffende internationale aangelegenheden inzake ontwapening., 1963-1974; 1188-1195; 8 omslagen
        - Wetenschappelijk onderzoek naar vredesvraagstukken, 1963-1965, 1188
        - Non-proliferatie van nucleaire wapens, 1965-1973, 1189
        - Stopzetting proefexplosies door Frankrijk en het Verenigd Koninkrijk, 1965-1974, 1190
        - Controle op het vreedzaam gebruik van de kernenergie, 1966-1967, 1191
        - Verdrag tot verbod van kernwapens in Latijns-Amerika van 14 februari 1967, 1967-1973, 1192
        - Conferentie van niet-kernwapenstaten van 29 augustus-28 september te Genève, 1968, 1193
        - Chemische en biologische oorlogsvoering, 1968-1970, 1194
        - Verdrag inzake de uitbanning van biologische en toxinewapens, 1972-1974, 1195
      - Brief aan de Nederlandse minister van Buitenlandse Zaken over de toenemende druk uitgeoefend van verschillende zijden op het Verenigd Koninkrijk om sommige militaire steunpunten langs de route (via El Adem in Libië, Khormaksar nabij Aden in Zuid-Jemen en het eiland Gan in de Maldiven) naar het Nabije en Verre Oosten prijs te geven.", 1964; 1196; 1 stuk
      - Stukken betreffende het beleid van het Verenigd Koninkrijk inzake Cambodja, Laos en Vietnam (Zuidoost-Azië).", 1965-1970; 1197; 1 omslag
      - Stukken betreffende de samenwerking tussen de pers en de overheid in het Verenigd Koninkrijk om te voorkomen dat publicaties de nationale veiligheid schaden., 1967; 1198; 1 omslag
      - Stukken betreffende de civiele verdediging van het Verenigd Koninkrijk., 1968; 1199; 1 omslag
      - Stukken betreffende het vestigen van militaire bases van de Verenigde Staten en het Verenigd Koninkrijk in de Indische Oceaan., 1970-1974; 1200; 1 omslag
    - Internationale organisaties, 9.3
      - Verenigde Naties (VN), 9.3.1
        - Stukken betreffende de International Maritime Consultatieve Organization (IMCO)., 1938-1975; 1201-1220; 7 pakken en 13 omslagen
          - Algemeen.1948-1974, 1201-1206
            - 1948-1959, 1201
            - 1960-1961, 1202
            - 1962-1963, 1203
            - 1964, 1204
            - 1965-1970, 1205
            - 1971-1974, 1206
          - Vaststelling van uitwateringsverdragen voor schepen, 1938-1964, 1207
          - Voorkoming van de verontreiniging van zeewater door olie.1953-1964, 1208-1209
            - Conferenties, 1953-1959, 1208
            - Verdrag, 1961-1964, 1209; pak
          - Verdrag inzake de uitwatering van schepen, 1965-1970, 1210
          - Verdrag voor de beveiliging van mensenlevens op zee.1965-1974, 1211-1212
            - Algemeen, 1970-1974, 1211
            - Amendementen op het verdrag, 1965-1969, 1212
          - Verdragen inzake optreden in volle zee door verontreiniging door olie en inzake de wettelijke aansprakelijkheid wegens schade door verontreiniging door olie, 1966-1970, 1213
          - Buitengewone zittingen van de IMCO inzake de scheepsramp met de Torrey Canyon, 1967-1969, 1214
          - Verdrag inzake de meting van zeeschepen, 1967-1969, 1215
          - Verdrag inzake het vergemakkelijken van het internationale verkeer ter zee, 1970-1974, 1216
          - IMCO werkgroep inzake achterstallige contributies, 1972-1973, 1217
          - Verdrag ter voorkoming van aanvaringen op zee, 1972-1973, 1218
          - Bijeenkomsten en samenstelling van de IMCO, 1972-1975, 1219
          - Ontwerpverdrag inzake het vervoer van reizigers en hun bagage over zee, 1973-1974, 1220
        - Stukken betreffende het Internationaal Gerechtshof., 1952-1964; 1221; 1 omslag
        - Stukken betreffende de General Agreement on Tariffs and Trade (GATT)., 1955-1957; 1222-1224; 2 pakken en 1 omslag
          - Algemeen.1955-1957, 1222-1223
            - 1955, 1222
            - 1956-1957, 1223
          - Werkgroep Grondstoffen, 1955-1956, 1224; omslag
        - Stukken betreffende de samenwerking tussen de Verenigde Naties, de Haagse Conferentie voor Internationaal Privaatrecht en het Instituut voor de Unificatie van het Internationaal Privaatrecht te Rome.", 1958; 1225; 1 omslag
        - Stukken betreffende de European Free Trade Association (EFTA)., 1959-1964; 1226-1227; 2 pakken
          - 1959, 1226
          - 1960-1964, 1227
        - Stukken betreffende de beginselen van internationaal recht., 1963-1964; 1228; 1 omslag
        - Stukken betreffende vredesoperaties., 1963-1969; 1229-1230; 2 omslagen
          - 1963-1964, 1229
          - 1965-1969, 1230
        - Stukken betreffende het wijzigen van het Handvest., 1965-1969; 1231; 1 omslag
        - Stukken betreffende conferenties van de United Nations Conference on Trade and Development (UNCTAD) in diverse landen., 1965-1972; 1232; 1 omslag
        - Stukken betreffende de 21e-23e Algemene Vergaderingen., 1966-1968; 1233; 1 omslag
        - Stukken betreffende de Economic and Social Council (ECOSOC) en de Universele Verklaring van de Rechten van de Mens., 1966-1968; 1234; 1 omslag
        - Stukken betreffende het toetreden van diverse landen tot het Verdrag inzake vreedzame beslechting van internationale geschillen van het Permanente Hof van Arbitrage te 's-Gravenhage., 1966-1971; 1235; 1 omslag
        - Stukken betreffende de houding van het Verenigd Koninkrijk ten opzichte van de Verenigde Naties., 1966-1974; 1236; 1 omslag
        - Stukken betreffende de Nederlandse kandidatuur en de verkiezingen voor de Raad van de de International Civil Aviation Organization (ICAO)., 1966-1974; 1237; 1 omslag
        - Stukken betreffende de Nederlandse kandidatuur voor de United Nations Industrial Development Organization (UNIDO)., 1968-1971; 1238; 1 omslag
        - Stukken betreffende de International Union of Official Travel Organisations (IUOTO) en de oprichting van de Wereld Toerisme Organisatie (WTO)., 1968-1974; 1239; 1 omslag
        - Stukken betreffende het 25-jarig bestaan van de VN., 1969-1970; 1240; 1 omslag
        - Stukken betreffende het funtioneren van de Economic Commission for Asia and the Far East (ECAFE)., 1969-1974; 1241; 1 omslag
        - Stukken betreffende de behandeling van milieukwesties in de VN., 1971-1975; 1242; 1 omslag
      - Overige organisaties, 9.3.2
        - Stukken betreffende de Caraïbische Commissie., 1950-1963; 1243-1245; 3 omslagen
          - Algemeen, 1950-1957, 1243
          - Benoeming van de leden en de secretaris-generaal, 1950-1960, 1244
          - Herziening van de oprichtingsovereenkomst, 1950-1963, 1245
        - Stukken betreffende de deelname van het Verenigd Koninkrijk aan internationale congressen en conferenties., 1950-1975; 1246-1272; 9 pakken en 18 omslagen
          - Conferenties van de Internationale Criminele Politie Commissie (ICPC), 1950-1958, 1246
          - Internationale Tuinbouw Congressen, 1952-1955, 1247
          - Internationale zeerechtconferentie van de Verenigde Naties te Genève van 24 februari-26 april 1958.1952-1963, 1248-1249
            - 1952-1957, 1248; pak
            - 1957-1963, 1249; pak
          - European Management Conferences, 1954-1955, 1250; pak
          - International Water Supply Association Congres van 18-23 juli 1955 te Londen, 1955, 1251
          - Viermogendhedenconferentie van 18-23 juli te Genève, 1955, 1252
          - Wilton Park conferenties te Sussex over politiek, veiligheid en economie."1957-1974, 1253-1258
            - 1957-1960, 1253; pak
            - 1961, 1254; pak
            - 1962-1963, 1255; pak
            - 1964, 1256; pak
            - 1965-1969, 1257; pak
            - 1970-1974, 1258
          - Noordzeevisserijconferentie te 's-Gravenhage in februari 1961, 1960-1961, 1259
          - Voortgezette diplomatieke zeerechtconferentie te Brussel van 14-25 mei 1962, 1961-1962, 1260
          - Conferenties van docenten in de Nederlandse taal in het Verenigd Koninkrijk.1961-1965, 1261-1263
            - Londen, 24-27 januari 1962, 1961-1962, 1261; pak
            - Cambridge, voorbereiding van de conferentie van 2-5 juli 1965, 1963-1964, 1262
            - Cambridge, 2-5 juli, 1965", 1263
          - World Congres of Man Made Fibres van 1-4 mei 1962 te Londen, 1962-1963, 1264